【裁判字號】    99,交聲,1300
【裁判日期】    990831
【裁判案由】    交管條例聲異
【裁判全文】
臺灣板橋地方法院交通事件裁定        99年度交聲字第1300號
原處分機關  交通部公路總局臺北區監理所
異  議  人
即受處分人  甲○○
上列異議人即受處分人因違反道路交通管理處罰條例案件，對於
交通部公路總局臺北區監理所99年5 月10日所為之處分（原處分
案號：北監自裁字第裁40-AEX243770號），聲明異議，本院裁定
如下：
    主  文
異議駁回。
    理  由
一、聲明異議意旨略以：異議人即受處分人甲○○於本件舉發違
    規時地，駕車行至臺北市○○路建國花市橋下停等綠燈欲左
    轉時，車子已於靜止前進狀態，於是拿起行動電話看簡訊，
    並無使用行動電話撥打及通話，但員警看到直接叫其將車開
    道路旁開單，不聽其解釋，逕行指稱其使用行動電話通話，
    異議人自認無錯拒簽罰單，員警即叫其離去，異議人實感不
    平，爰提出聲明異議云云。
二、按汽車駕駛人於行駛道路時，使用手持式行動電話進行撥接
    或通話者，處新臺幣三千元罰鍰；又所謂「撥接或通話」，
    係指有撥號、接聽、通話或數據通訊等使用狀態者而言，道
    路交通管理處罰條例第31條之1 第1 項、汽車駕駛人行駛道
    路禁止使用手持式行動電話實施及宣導辦法第2 條第3 款分
    別定有明文。
三、查本件異議人即受處分人甲○○於民國98年8 月16日下午2
    時30分許，駕駛車號CN-3322 號自用小客車，在臺北市○○
    路與建國南路口行駛時，使用手持式行動電話通話之違規事
    實，有臺北市政府警察局大安分局警員謝兆菘填製之臺北市
    政府警察局98年8 月16日北市警交字第AEX243770 號舉發違
    反道路交通管理事件通知單在卷可稽。異議人雖具狀辯稱上
    開意旨云云，惟按道路交通管理處罰條例第31條之1 第1 項
    規定所稱「於行駛道路時」，係指駕駛車輛使用道路行駛之
    動態情形，包括駕駛人於道路上駕駛車輛因交通標誌、號誌
    或交通勤務警察指揮所為之暫時停止狀態，仍屬行駛道路之
    行為，蓋如車輛因停等紅燈而在車道上暫時停止，於變換成
    綠燈時即應立刻前行，並非可依己意決定停留之久暫，自仍
    屬行駛之狀態，於此際使用行動電話仍具有相當之危險性，
    自應在上開規定禁止之範圍內（參見臺灣高等法院98年度交
    抗字第2058號裁定意旨）；又「收發簡訊」及「閱讀簡訊」
    等情形，應屬上開「汽車駕駛人行駛道路禁止使用手持式行
    動電話實施及宣導辦法」第2 條第3 款規定所稱「數據通訊
    使用狀態」之行為範圍（參見交通部95年3 月7 日交路字第
    0950023388號函釋意旨），是異議人上開所辯其車當時已於
    停等紅燈靜止前進狀態，於是拿起行動電話看簡訊云云，縱
    係屬實，依上開說明，亦屬上開規定「汽車駕駛人於行駛道
    路時，使用手持式行動電話進行撥接或通話者」之違規行為
    ，不足據以脫免其責。又異議人於本院訊問時雖另辯稱：其
    行動電話當時因有簡訊響起，其剛自其口袋將行動電話拿出
    來，即被路旁員警看到指示其將車開至路邊，其即將手連同
    行動電話搭在方向盤上，並無接聽云云（見本院99年6 月24
    日訊問筆錄），然其此所辯述情節，核與其上開聲明異議意
    旨原所述其有閱看簡訊情節有間，顯有事後飾卸自圓編撰之
    虞，尚難採信，況縱其後述所辯屬實，核其本意即有違規於
    行駛中閱讀行動電話簡訊之故意，並已將行動電話取出著手
    進行，且其後手持行動電話搭在方向盤駕駛汽車之行為，亦
    顯有違規使用行動電話之危險行為，自亦應在上開規定禁止
    之範圍內，是異議人其後所辯情節，亦不足卸免其責。綜上
    所述，堪認異議人有上開違規事實無訛，其上開所辯均不足
    採。從而，原處分機關據以援引上開規定，裁處罰鍰新臺幣
    三千元，並無不當。本件異議為無理由，自應予駁回。
四、據上論斷，應依道路交通案件處理辦法第19條，裁定如主文
    。
中    華    民    國    99    年    8     月    31    日
                        交通法庭  法  官  彭全曄
以上正本證明與原本無異
如不服本裁定應於送達後5日內向本院提出抗告狀
                                  書記官  莊川億
中    華    民    國    99    年    9     月    3     日

司法院資訊處製作；財團法人民間司法改革基金會備份。
